Jorgelina Belén Sosa

Desarrolladora Full Stack

Correo: sosabelen597@gmail.com | GitHub: https://github.com/Belen-Sosa Linkedin: www.linkedin.com/in/jorgelina-belen-sosa | Portafolio: https://belen-sosa.github.io/JBS/

Objetivo Profesional

Soy una persona responsable, proactiva y eficaz. Me gustaría integrarme en donde pueda desarrollar mis habilidades y potencialidades, sumar experiencia, así como también crecer en conocimientos y obtener nuevos aprendizajes con la finalidad de poder brindar un gran aporte y crecimiento a la empresa.

Habilidades

HTML, CSS, JavaScript, PHP, MySql, JQuery, NodeJS, Tailwind, Bootstrap, VueJs, Laravel, ReactJs, Git

Otros: GitHub, Postman

Actualmente aprendiendo: MongoDB, Express, Docker

Experiencia Laboral

Atención al cliente, Librería Red, Posadas - Misiones

Diciembre 2023 - Mayo 2024

- Reposicion de stock
- Atencion al publico
- Limpieza
- Cotizaciones

Ayudante Administrativo, Verdana Distribuciones, Posadas - Misiones

Mayo 2023 - Agosto 2023

- Facturación para hojas de ruta
- Carga de stock en sistema
- Control de rendición de hojas de ruta
- Limpieza

Educación

Analista de Sistemas de Programación – Normal superior n 10 Anexo Comercial San Antonio

2020 - 2023

Analista Programador – Normal superior n 10 Anexo Comercial San Antonio

2020 - 2021

Idiomas

- Español (Nativo)
- Ingles: A2